# 请教陈老师现金流量表问题

提问人：别了温哥华 时间：2019-04-01 20:54:15
陈老师您好！请教陈老师： 1 、票据保证金于票据到期自动用于支付采购商品款，我将之列入现流主表的 “购买商品支付的现金”，那么附表中是不是应列入 “经营性应收项目的减少（减：增加）” 中并以正数列示？ 2 、请问下陈老师，生产企业计提安全生产费是不是在附表中增加一个项目就叫 “计提安全生产费”？ 3 、安全生产费的实际发生数是不是应列入主表中的 “支付的其他与经营活动有关的现金”？敬请陈老师指教！感恩陈老师！！

回答人：chenyiwei
1 、可以。
2 、一般在附表中通过 “其他” 项目反映。
3 、实际发生额中用于费用性支出的部分，可列入 “支付的其他与经营活动有关的现金”；用于购建固定资产（安全防护设备）的支出仍作为 “购建固定资产、无形资产和其他长期资产支付的现金”。

提问人：国米的风 时间：2019-04-02 23:26:39
1 、在支付票据保证金的时候，会从银行存款转到其他货币资金，就变成了使用受限的现金，如果到期保证金自动支付，当时就应该把保证金的金额做为购买商品接受劳务支付的现金。票据到时候支付剩余的差额部分，在现金流量表附表中在经营性应付项目的增加（减少以 “－”号填列）中体现，同时要剔除票据保证金的部分，请大家指正。

回答人：chenyiwei
基本可以这样理解。

提问人：别了温哥华 时间：2019-04-05 11:22:26
感谢各位老师！感谢尊敬的陈老师！楼上的老师说 “在支付票据保证金的时候，会从银行存款转到其他货币资金，就变成了使用受限的现金，如果到期保证金自动支付，当时就应该把保证金的金额做为购买商品接受劳务支付的现金。” 恩，主表我是这么处理的，但比如支付 500 万票据保证金，主表计入购买商品接受劳务支付的现金，同步地，现流表附表我是将 500 万计入 “经营性应收项目的减少（减：增加）” 中，但看到楼上的老师说应计入经营性应付项目的增加（减少以 “－” 号填列）中体现，附表放入哪个项目更合理呢？还是都可以？看完老师们的答案还有点困惑，敬请赐教！感谢陈老师！！

回答人：chenyiwei
“经营性应收项目的减少（减：增加）”